【裁判字號】    98,訴,152
【裁判日期】    980331
【裁判案由】    毒品危害防制條例
【裁判全文】
臺灣基隆地方法院刑事判決               98年度訴字第152號
公  訴  人  臺灣基隆地方法院檢察署檢察官
被      告  甲○○
                    （另案於臺灣基隆監獄執行中）
上列被告因違反毒品危害防制條例案件，經檢察官提起公訴（98
年度毒偵字第45號），被告就被訴事實為有罪之陳述，本院合議
庭裁定由受命法官獨任進行審判，經改依簡式審判程序審理後判
決如下：
    主  文
甲○○施用第一級毒品，累犯，處有期徒刑柒月。
扣案之第一級毒品海洛因驗餘淨重零點柒肆貳伍公克（併同難以
完全析離之包裝袋壹只）沒收銷燬之，注射針筒壹支沒收。
    事  實
一、甲○○前分別因施用第二級毒品案件、施用第一、二級毒品
    案件，先後2次經觀察、勒戒後，均認無繼續施用毒品之傾
    向，分別於民國89年3月28日、95年3月20日執行完畢釋放出
    所，並由臺灣基隆地方法院檢察署檢察官各於89年3月27日
    以89年度毒偵字第704號、於95年3月15日以94年度毒偵字第
    2366號、第3214號及95年度毒偵字第171號為不起訴處分確
    定。又因施用第一、二級毒品案件，經臺灣高等法院於96年
    5月31日以96年度上訴字第1595號判決有期徒刑8月、3月，
    應執行有期徒刑10月，甲○○就施用第一級毒品部分提起上
    訴，經最高法院以96年度台上字第4341號駁回上訴而確定，
    後經臺灣高等法院以96年度聲減字第3415號裁定減刑為有期
    徒刑4月、1月15日，應執行有期徒刑5月，於97年3月6日易
    科罰金執行完畢（成立累犯）。再因施用第一級毒品案件（
    起訴書記載為施用第一、二級毒品案件）2罪，經本院以96
    年度訴字第826號判決判處有期徒刑7月、7月，應執行有期
    徒刑10月，甲○○提起上訴，因上訴不合程式，經臺灣高等
    法院以97年度上訴字第608號判決駁回上訴，甲○○復提起
    上訴，經最高法院以97年度台上字第2069號判決駁回上訴而
    確定；復因施用第一級毒品案件，經本院以97年度訴字第59
    5號判處有期徒刑6月，上開身期徒刑7月、7月、6月，經本
    院以97年度聲字第609號裁定應執行有期徒刑1年2月（現執
    行中）；後因施用第二級毒品案件，經本院以97年度易字第
    570號判決判處有期徒刑4月（現執行中）。
二、詎甲○○猶不知悔改，於97年12月29日中午12時許，在基隆
    長庚醫院廁所內，以注射針筒注射之方式，非法施用第一級
    毒品海洛因1次。嗣於97年12月29日下午6時40分許，在基隆
    市○○路220號3樓，為警因毒品另案緝獲，並扣得其所有之
    第一級毒品海洛因1包（驗餘淨重0.7425公克）及其所有供
    施用第一級毒品之器具注射針筒1支，且經採驗其尿液呈嗎
    啡陽性反應而查知上情。
三、案經基隆市警察局第一分局報告臺灣基隆地方法院檢察署檢
    察官偵查起訴。
    理  由
壹、程序事項
    本案被告甲○○所犯者非為死刑、無期徒刑、最輕本刑為3
    年以上有期徒刑之罪或高等法院管轄之第一審案件，其於準
    備程序進行中，先就被訴事實為有罪之陳述，經告知其簡式
    審判程序之旨，並聽取公訴人、被告之意見後，本院業已依
    刑事訴訟法第273條之1第1項規定，裁定由受命法官獨任以
    簡式審判程序進行本案之審理。
貳、實體事項
一、上揭事實業據被告甲○○於偵訊、本院準備程序及審理時自
    白，而被告於97年12月29日下午10時10分許採集尿液檢體，
    經送臺灣尖端先進生技醫藥股份有限公司以酵素免疫分析法
    初步檢驗、以氣相層析質譜儀為確認檢驗之結果，呈嗎啡（
    海洛因代謝後尿液檢出成份）陽性反應（嗎啡檢出濃度為約
    2446ng／ml），有該公司98年1月23日濫用藥物檢驗報告、
    基隆市警察局第一分局偵辦毒品案件尿液檢體對照表附卷可
    稽，並有第一級毒品海洛因1包及注射針筒1支扣案為證，且
    有照片1張附卷可佐，扣案之第一級毒品1包經送請交通部民
    用航空局航空醫務中心鑑定結果，檢出第一級毒品海洛因成
    分，驗餘淨重0.7425公克，有該中心98年1月17日航藥鑑字
    第0980162號鑑定書附卷可考，足見被告上開任意性自白，
    核與事實相符，堪可採信。再查，被告曾分別因施用第二級
    毒品案件、施用第一、二級毒品案件，先後2次經觀察、勒
    戒後，均認無繼續施用毒品之傾向，分別於89年3月28日、
    95年3月20日執行完畢釋放出所，並由臺灣基隆地方法院檢
    察署檢察官各於89年3月27日以89年度毒偵字第704號、於95
    年3月15日以94年度毒偵字第2366號、第3214號及95年度毒
    偵字第171號為不起訴處分確定；又因施用第一、二級毒品
    案件，經臺灣高等法院於96年5月31日以96年度上訴字第159
    5號判決有期徒刑8月、3月，應執行有期徒刑10月，被告就
    施用第一級毒品部分提起上訴，經最高法院以96年度台上字
    第4341號駁回上訴而確定，後經臺灣高等法院以96年度聲減
    字第3415號裁定減刑為有期徒刑4月、1月15日，應執行有期
    徒刑5月；再因施用第一級毒品案件2罪，經本院以96年度訴
    字第826號判決判處有期徒刑7月、7月，應執行有期徒刑10
    月，被告提起上訴，因上訴不合程式，經臺灣高等法院以97
    年度上訴字第608號判決駁回上訴，被告復提起上訴，經最
    高法院以97年度台上字第2069號判決駁回上訴而確定；復因
    施用第一級毒品案件，經本院以97年度訴字第595號判處有
    期徒刑6月，上開身期徒刑7月、7月、6月，經本院以97 年
    度聲字第609號裁定應執行有期徒刑1年2月；後因施用第二
    級毒品案件，經本院以97年度易字第570號判決判處有期徒
    刑4月等節；此有卷附臺灣基隆地方法院檢察署刑案資料查
    註紀錄表、臺灣高等法院被告前案紀錄表可按，從而，本案
    事證明確，被告於上開最後觀察、勒戒執行完畢釋放後5年
    內再犯科刑後，再犯施用第一級毒品海洛因之犯行，至堪認
    定，應依法論科。
二、論罪科刑：
  (一)按海洛因係毒品危害防制條例第2條第2項第1款所定之第一
    級毒品，被告予以施用，核其所為，係犯毒品危害防制條例
    第10條第1項之施用第一級毒品罪。其持有第一級毒品海洛
    因係供施用，其持有第一級毒品之低度行為為施用第一級毒
    品之高度行為所吸收，不另論罪。
  (二)被告曾因施用第一、二級毒品案件，經臺灣高等法院於96年
    5月31日以96年度上訴字第1595號判決有期徒刑8月、3月，
    應執行有期徒刑10月，被告就施用第一級毒品部分提起上訴
    ，經最高法院以96年度台上字第4341號駁回上訴而確定，後
    經臺灣高等法院以96年度聲減字第3415號裁定減刑為有期徒
    刑4月、1月15日，應執行有期徒刑5月，於97年3月6日易科
    罰金執行完畢；此有臺灣高等法院被告前案紀錄表、臺灣基
    隆地方法院檢察署刑案資料查註紀錄表在卷可稽，其於有期
    徒刑執行完畢後5年以內，故意再犯本件有期徒刑以上之罪
    ，為累犯，應依刑法第47條第1項規定，加重其刑。
  (三)爰審酌被告前因施用毒品經觀察、勒戒及科刑後，猶不知戒
    除施用毒品惡習，復再施用第一級毒品海洛因，而其所犯施
    用毒品之犯罪係戕害自身健康之行為，於他人尚不致造成損
    害，其施用之次數、被告事後坦承犯行之態度等一切情狀，
    量處如主文所示之刑，以示懲儆。
  (四)扣案之第一級毒品海洛因驗餘淨重0.7425公克，併同難以完
    全析離之包裝袋1只（蓋無論以何種方式分離包裝袋與其內
    裝之毒品，包裝袋內均會有極微量毒品殘留，故上述包裝袋
    應整體視為查獲毒品之一部分，一併宣告沒收銷燬之，最高
    法院95年度臺上字第3739號、第7354號判決足資參照），為
    查獲之毒品，不問屬於犯人與否，應依毒品危害防制條例第
    18條第1項前段宣告沒收銷燬之。至扣案之注射針筒1支，為
    被告即犯罪行為人所有供犯罪所用之物，業據被告於本院審
    判時供明在卷，爰依刑法第38條第1項第2款之規定宣告沒收
    之。
參、應適用之法條：
    刑事訴訟法第273條之1第1項、第284條之1、第299條第1項
    前段，毒品危害防制條例第10條第1項、第23條第2項、第18
    條第1項前段，刑法第11條、第47條第1項、第38條第1項第2
    款，判決如主文。
本案經檢察官乙○○到庭執行職務
中    華    民    國    98    年    3     月    31    日
                  刑事第三庭法    官  鄭景文
以上正本證明與原本無異。
如不服本判決應於收受送達後10日內向本院提出上訴書狀，並應
敘述具體理由；其未敘述上訴理由者，應於上訴期間屆滿後20日
內向本院補提理由書（均須按他造當事人之人數附繕本）「切勿
逕送上級法院」。
中    華    民    國    98    年    3     月    31    日
                            書 記 官  李繼業
附錄論罪法條：
毒品危害防制條例第10條：
施用第一級毒品者，處6月以上5年以下有期徒刑。
施用第二級毒品者，處3年以下有期徒刑。


司法院資訊處製作；財團法人民間司法改革基金會備份。
